臺灣高雄地方法院高雄簡易庭裁定
111年度雄秩字第175號
移送機關    高雄市政府警察局三民第一分局
被移送人    愛戀養生會館  統一編號：00000000號

上列被移送人因違反社會秩序維護法案件，經移送機關於中華民
國111 年11月16日以高市警三一分偵字第11173444000號移送書
移送審理，本院裁定如下：
    主    文
「甲○○○○○」因商業之負責人乙○○執行業務而犯刑法妨害風化罪
，經判決有期徒刑以上之刑，處甲○○○○○勒令歇業。
    事實及證據理由
一、上列被移送人甲○○○○○之負責人乙○○於下列時地有違反社會
    秩序維護法之行為：
　㈠時間：民國110年4月1日。
　㈡地點：高雄市○○區○○○路000號。
　㈢行為：乙○○為被移送人甲○○○○○之負責人，竟基於意圖使女子
    與他人為性交行為，而容留、媒介以營利之犯意，於前揭時
    間提供上開場所，並負責安排成年女子為男客從事「半套」
    （用手撫摸性器官）及「全套」（以性器插入性器）之性交
    易服務，每次交易模式為「半套」每1 小時收費新臺幣（下
    同）2,000 元、「全套」每40分鐘收費2,000 元，「甲○○○○
    ○」從中收取400 元至1,200 元不等金額以牟利，餘款則歸
    為男客服務之成年女子所有。適有男客陳智偉、黃信霖、黃
    清文、林宥樺、鮑昱廷及員警喬裝客人於前揭時間前往上址
    店內消費，由乙○○接待及介紹消費方式，並媒介成年女子阮
    氏竹江、丁怡心、石瑜文、黃清竹、鄧氏芳容、范氏春仲、
    阮氏玉在上址包廂內男客提供性交易服務。乙○○所為已涉犯
    刑法妨害風化罪章第231 條第1 項圖利容留性交罪，經警查
    獲移送臺灣高雄地方法院檢察署檢察官偵查後，向本院提起
    公訴，經本院於111 年9 月29日以111 年原簡字第47號刑事
    簡易判決判處有期徒刑2 月確定。
二、上開事實，有下列之事證證明屬實：
　㈠經濟部商工登記公示查詢資料。
　㈡臺灣高雄地方檢察署110 年度偵字第8165號起訴書及本院111
     年度原簡字第47號刑事簡易判決。
三、按公司、有限合夥或商業之負責人、代表人、受雇人或其他
    從業人員，因執行業務而犯刑法妨害風化罪、妨害自由罪、
    妨害秘密罪，或犯人口販運防制法、通訊保障及監察法之罪
    ，經判決有期徒刑以上之刑者，得處該公司、有限合夥或商
    業勒令歇業，社會秩序維護法第18條之1 第1 項定有明文，
    而該條文係於105 年5 月25日修正公布，其立法理由謂：「
    公司、有限合夥或商業之負責人、代表人、受雇人或其他從
    業人員，動輒利用該公司、商業名義犯刑法上妨害風化罪、
    妨害自由罪、妨害秘密罪，或犯人口販運防制法、通訊保障
    及監察法之罪，雖經判決有期徒刑以上之刑責，卻仍以原招
    牌繼續經營，已嚴重影響社會秩序及民眾觀感，必須予以遏
    止，以避免其死灰復燃。爰增訂本條規定得處該公司、有限
    合夥或商業勒令歇業之處罰，且不受刑法第76條所定之緩刑
    效力影響」。經查，甲○○○○○於案發時為獨資經營之商號，
    負責人為乙○○，其因涉犯刑法第16章之1 「妨害風化罪」第
    231 條第1 項前段之圖利容留性交罪，固於警詢時辯稱其僅
    擔任櫃檯人員，不知情且否認有媒介、容留成年女子於甲○○
    ○○○內提供性交易服務云云，然終能於法院審理期間坦承犯
    行，嗣經本院以111 年度原簡字第47號判處有期徒刑2 月，
    有該刑事判決在卷可查，是甲○○○○○之乙○○既因執行業務而
    犯刑法妨害風化罪，經判決有期徒刑以上之刑，如繼續經營
    ，將重影響社會秩序及民眾觀感，揆諸上開社會秩序維護法
    第18條之1 之立法理由，有予以遏止之必要，又甲○○○○○現
    況雖已停業，然其申請停業期間僅自110 年4 月22日至111 
    年4 月21日為期1 年，未來亦不無復業之可能，爰依同條之
    規定，處甲○○○○○勒令歇業。
四、依社會秩序維護法第46條第1 項、第18條之1 第1 項，裁定
    如主文。
中　　華　　民　　國　　111 　年　　12　　月　　7 　　日
                  高雄簡易庭  法      官  謝宗翰
以上正本證明與原本無異。
如不服本裁定，得於裁定書送達之翌日起5日內，以書狀敘述理
由，向本庭提出抗告。
中　　華　　民　　國　　111 　年　　12　　月　　7 　　日
                              書  記  官  許弘杰